臺灣屏東地方法院刑事判決　　　　　　　　　　　　　九十三年度訴字第五一六號
　　公　訴　人　臺灣屏東地方法院檢察署檢察官
　　被　　　告　甲○○　男　三.
右列被告因違反毒品危害防制條例案件，經檢察官提起公訴（九十三年度毒偵字第九
六三號），本院判決如左：
    主 　　 文
甲○○施用第一級毒品，處有期徒刑捌月。
    事 　　 實
一、甲○○前因施用毒品案件，經本院裁定送觀察、勒戒後，認無繼續施用毒品之傾
    向，經臺灣屏東地方法院檢察署檢察官以九十二年度毒偵字第一一五六號不起訴
    處分確定。詎其猶不知悔改，復基於施用第一級毒品海洛因之犯意，於九十三年
    五月十四日十六時十分許回溯九十六小時（起訴書誤載為七十二小時）內某時，
    在不詳處所，施用第一級毒品海洛因一次。嗣於九十三年五月十四日十四時五十
    分許，經警在屏東縣麟洛鄉○○村○○街盤查並採尿送驗後始查獲上情。
二、案經屏東縣警察局屏東分局報告臺灣屏東地方法院檢察署檢察官偵查起訴。
    理 　　 由
一、訊據被告矢口否認有何施用海洛因之犯行，辯稱：伊僅有施用安非他命（應為甲
    基安非他命，見卷附長榮大學確認報告），並未施用海洛因，應係伊於九十三年
    五月十四日凌晨在朋友房間內施用安非他命，而伊朋友在旁邊吸食海洛因，伊不
    小心吸入海洛因氣體方導致驗尿報告有嗎啡陽性反應云云，經查：
（一）被告係於九十三年五月十三日十八時許，在其位於屏東縣麟洛鄉○○村○○街
      一０五號住處最後一次施用甲基安非他命之情，迭據其於警詢及偵查中供述甚
      詳（見警卷第六頁、偵卷第五頁）。其雖於本院審理時改稱：伊於九十三年五
      月十四日凌晨遇到友人，乃前往友人位於屏東縣麟洛鄉住處，係在九十三年五
      月十四日凌晨一、二時許在朋友住處施用甲基安非他命，且聊天至凌晨三、四
      時方回家；五月十四日凌晨回家後還有施用甲基安非他命云云。然除被告前後
      供述不一，已屬可疑外，衡之被告對於施用甲基安非他命一節均供認不諱，是
      倘被告在查獲當日即九十三年五月十四日凌晨一、二時許確有施用甲基安非他
      命之情，其豈會於警詢及偵訊中均隻字未提，並故為係在九十三年五月十三日
      十八時最後一次施用之虛偽陳述。因之，被告係於九十三年五月十三日十八時
      許，在其住處最後一次施用甲基安非他命之情，應可認定。是被告最後一次施
      用甲基安非他命時既無友人在旁邊吸食海洛因，則被告上開所辯，應屬臨訟卸
      責之詞，不足採信。
（二）又被告於九十三年五月十四日十六時十分許，為警查獲時所採集之尿液檢體，
      經送請長榮大學檢驗結果呈嗎啡之陽性反應（即海洛因水解後之反應），有屏
      東縣警察局屏東分局毒品案件嫌疑人尿液採證編號姓名對照表、該大學九十三
      年六月二日確認報告各一紙在卷可稽。又毒品施用後於尿液中可檢出之時間，
      受施用劑量及頻率、施用方式、飲水量之多寡、個人體質及其代謝情況等因素
      影響，因個案而異，而施用海洛因後二十四小時內經由尿液排出之量可達百分
      之八十，且一般可檢出之時間為海洛因服用後二至四天等情，業據行政院衛生
      署管制藥品管理局九十二年三月十日管檢字第０九二０００一四九五號函釋甚
      明。再者，依目前常用之尿液篩檢方式，包括酵素免疫方析法、薄層色層分析
      法和放射免疫分析法，在文獻報告中，確實有藥品或食物因交叉反應，可在尿
      液中測試中產生偽陽性之嗎啡反應，惟利用精密之儀器分析，將可排除偽陽性
　　　之可能，得到正確的答案，因此篩檢結果必須進一步確認；而目前最常用之確
　　　認方法為氣相層析質譜儀（ＧＣ／ＭＳ），此乃因在良好的操作條件下，以氣
　　　相層析質譜儀作藥物及其代謝產物定性及定量分析，幾乎不會有偽陽性反應產
 　 　生，亦有行政院衛生署藥物食品檢驗局八十一年二月八日八一藥檢壹字第００
　　　一一五六號函釋在案。被告上開尿液之檢驗係以酵素免疫分析法過濾後，再以
　　　氣相層析質譜儀法加以確認，業據上開檢驗報告一紙記載明確，應無呈現偽陽
 　　 性之可能，已如前述，足見被告確有於採尿前之九十六小時內某時施用海洛因
      無誤。又被告曾因施用毒品案件，經本院裁定送觀察、勒戒後，認無繼續施用
      毒品之傾向，經臺灣屏東地方法院檢察署檢察官以九十二年度毒偵字第一一五
      六號不起訴處分確定，有臺灣屏東地方法院檢察署刑案資料查註紀錄表、臺灣
      高等法院被告全國前案紀錄表在卷足憑。本件事證明確，被告犯行堪予認定。
二、查海洛因屬毒品危害防制條例第二條第二項第一款所稱之第一級毒品，不得持有
    、施用，被告竟持以施用，核其所為，係犯同條例第十條第一項施用第一級毒品
    罪。其施用前持有海洛因之低度行為，應為施用之高度行為所吸收，不另論罪。
    爰審酌被告素行非佳，經觀察、勒戒後，仍未能戒除毒癮，顯見其無戒毒悔改之
    意，惟念其施用毒品乃自戕行為，及其施用毒品之期間、次數、犯後猶飾詞否認
    ，態度不佳等一切情狀，量處如主文所示之刑。
據上論斷，應依刑事訴訟法第二百九十九條第一項前段，毒品危害防制條例第十條第
一項，判決如主文。
本案經檢察官黃莉琄到庭執行職務。
中　　　華　　　民　　　國　　九十四　　年　　　一　　　月　　二十六　　日
                                      臺灣屏東地方法院刑事第二庭
                                          審判長法  官  黃國永
                                                法　官  余德正
                                                法　官  蘇碧珠
右正本證明與原本無異。
如不服本判決應於收受本判決送達後十日內向本院提出上訴書狀，其未敘述上訴理由
者，並得於提起上訴後十日內向本院補提理由書狀（均須按他造當事人之人數附繕本
 ）「切勿逕送上級法院」
                                              書記官   王秋淑
中　　　華　　　民　　　國　　九十四　　年　　　一　　　月　　二十七　　日
附錄本案論罪科刑法條全文：
毒品危害防制條例第十條
施用第一級毒品者，處六月以上五年以下有期徒刑。
施用第二級毒品者，處三年以下有期徒刑。
